【裁判字號】    92,簡上,18
【裁判日期】    921210
【裁判案由】    違反漁業法
【裁判全文】
臺灣澎湖地方法院刑事判決                          九十二年度簡上字第一八號
    上訴人即被告  戊○○
右列上訴人因違反漁業法案件，不服本院馬公簡易庭九十二年度馬簡字第一三二號第
一審判決（聲請簡易判決處刑書案號：九十二年度偵字第三三六號），提起上訴，本
院合議庭為第二審判決如左：
    主  文
上訴駁回。
    事  實
一、戊○○係澎湖縣外垵籍「金鴻財號」漁船船長，與其子即該船船員己○○、辛○○、庚○○共同基於概括犯意之聯絡，於民國九十二年六月二十九日凌晨二時五
    十分許，駕駛上開漁船自澎湖縣外垵港報關出港後，數次下網，連續使用澎湖縣
    政府公告禁止使用之加裝滾輪漁具，在澎湖縣目斗嶼、花嶼等距岸十二浬之海域
    內從事漁撈作業，嗣於同年七月一日下午六時十分許，為行政院海岸巡防署海洋
    巡防總局丁○○○○人員，於花嶼西北方六浬處當場查獲，並扣得加裝滾輪之漁
    具一件及捕獲之漁貨小管十二公斤。
二、案經行政院海岸巡防署海洋巡防總局丁○○○○報告臺灣澎湖地方法院檢察署檢
    察官聲請簡易判決處刑。
    理  由
一、訊據被告戊○○、己○○、辛○○、庚○○固不否認於上開時間，以加裝滾輪之
    漁具捕獲小管十二公斤之事實，惟均矢口否認有何違反漁業法之犯行，均辯稱：
    伊等係在距離花嶼西北方約十五浬處之海域捕得小管，作業完畢於返航途中，因
    在船上修補漁具緣故，並未將漁具全部收回船上，尚殘留一小部分在船緣外，丁○○○○於花嶼西北方六浬處查緝時，被告等早已作業完畢，係正在返航云云。
    經查：（一）證人即本件查緝艇艇長壬○○、副艇長乙○○於本院審理中均到庭
    證稱：係接獲可目視「金鴻財號」漁船所處海域之釣小管漁船檢舉，始駕駛警艇
    趕往花嶼西北方六浬處查緝被告等語，足見丁○○○○係有合理懷疑始前往查緝
    ，尚無任意取締入被告等於罪之可能。（二）證人乙○○於本院審理中明確供稱
    ：警艇接獲檢舉後雷達上所顯示「金鴻財號」移動方向係向偏北方向緩慢以時速
    三、四節之一般漁船作業速度移動，並非往回西嶼之方向以無作業情況下快速以
    時速八、九節之速度移動等語，徵諸證人即查獲之全體警艇人員壬○○、乙○○
    、丑○○、子○○、癸○○，丙○○、甲○○均到庭證稱：查獲時被告等之網具
    有部分仍在水中等語，顯然被告等直至被查獲時仍持續在澎湖十二浬之海域內撈
    捕魚類，其辯稱：丁○○○○於花嶼西北方六浬處查緝時，被告等早已作業完畢
    ，係正在返航云云，尚非可信。（三）被告己○○於警訊中坦承：丁○○○○查
    獲時伊船係使用滾輪式漁具從事捕撈作業（己○○警訊筆錄第二頁）；被告辛○○於警訊中亦坦承：警艇在花嶼六浬處發現伊船時，伊船正使用滾輪式漁網作業
  ，且正在起網（辛○○警訊筆錄第二頁）等語，可認被告等確有以加裝滾輪之漁
    具，在澎湖縣距岸十二浬之海域內從事漁撈作業。此外，復有檢查紀錄表、進出
    港檢查表、澎湖縣政府公告、漁業執照各一紙、照片數幀、加裝滾輪之漁具一件
    及小管十二公斤在案可稽，罪證明確，被告犯行均堪認定，其所辯均係卸責之詞
    ，不足採信。
二、核被告戊○○、己○○、辛○○、庚○○所為，均係違反主管機關依漁業法第四
    十四條第三款所為公告禁止在澎湖十二浬海域內使用加裝滾輪漁具之規定，而犯
    同法第六十一條之罪。被告戊○○、己○○、辛○○、庚○○四人間，有犯意之
    聯絡及行為之分擔，均為共同正犯。被告等所為數次非法下網漁撈行為，時間緊
    接，犯罪構成要件相同，顯係基於概括犯意反覆為之，為連續犯，應論以一罪，
    並依法加重其刑。
三、查被告犯後飾詞狡辯，殊非可取，原審審酌被告戊○○為船長，己○○、辛○○
    、庚○○三人則均無前科紀錄等情，因之適用漁業法第六十一條、第四十四條第
    三款、第六十八條前段、刑法第十一條前段、第二十八條、第五十六條、第四十
    一條第一項前段、第七十四條第一款、罰金罰鍰提高標準條例第二條之規定，各
    量處被告戊○○、己○○、辛○○、庚○○拘役四十日，及諭知以三百元折算一
    日之易科罰金折算標準，併宣告被告己○○、辛○○、庚○○均緩刑二年，扣案
    之加裝滾輪之漁具一件及捕獲之漁貨小管十二公斤，均依漁業法第六十八條前段
    之規定，併宣告沒收，認事用法，均無不當，量刑亦稱妥適，被告上訴意旨指摘
    原判決不當，為無理由，應予駁回。
四、依刑事訴訟法第四百五十五條之一第一項、第三項、第三百六十八條，判決如主
    文。
本案經檢察官王鑫健到庭執行職務。
中    華    民    國      九十二      年      十二     月      十       日
                             臺 灣 澎 湖 地 方 法 院 刑 事 庭
                                   審判長法  官  周   祖   民
                                         法  官  陳   介   安
                                         法  官  陳   順   輝
右正本證明與原本無異。
本判決不得上訴。
中    華    民    國      九十二      年      十二     月      十二     日
                                       書 記 官  莊   茹   茵


司法院資訊處製作；財團法人民間司法改革基金會備份。
